Tilis Tiadi

Jenis Kelamin : Pria

Tempat, Tanggal

: Kendari, 03 April 1993

Lahir

No Handphone : 082389097065 Alamat Sekarang:

Jogonalan Lor, Tirtonirmolo, Kec.

Kasihan, Kabupaten Bantul, Daerah

Istimewa, Yogyakarta 55184



TENTANG SAYA

Saya adalah seorang Software Engineer dan juga Web Developer sejak tahun 2018. Berpengalaman dalam pengembangan bagian frontend dan backend, serta database. Sekarang ini lebih fokus dalam pengembangan website. Saya akan memberikan effort kepada setiap tugas yang diberikan dan mampu bekerja sama sebagai tim.

PENDIDIKAN

Sekolah Menengah Kejuruan Negeri 4

Kendari

Teknik Komputer dan Jaringan 2008 - 2011

Sekolah Menengah Pertama Negeri 10

Kendari

2005 - 2008

Sekolah Dasar Negeri 2 Baruga

Kendari

1999 - 2005

KEAHLIAN

Microsoft Office, Open Office, Libre Office, Javascript, PHP, HTML, CSS, Bootstrap, MDBootstrap, Materialize, Laravel, Codeigniter, NestJS, Flutter (Beginner), Go (Beginner), JQuery, VueJs, RESTful API, JSON, Database, MySQL, PostgreSQL, MariaDB, NoSQL, GraphQL (Beginner), Ajax, JWT Auth, GIT, Github, Gitlab, Clickup, Trello, Scrum, Jira, Linux OS, MacOS, Windows OS, AWS S3, Lambda, Teams, Jaringan LAN, Hardware dan Software.

PENGALAMAN KERJA

Software Engineer

November 2022 - Mei 2024

Silentmode Sdn Bhd - silentmode.my

Batam

- 1. Mengembangkan fitur aplikasi fuel retailing / pengisian bahan bakar minyak
- 2. Menerapkan Restful API dan konsep microservice pada aplikasi
- 3. Mengerjakan fitur laporan pada aplikasi
- 4. Membuat unit testing pada setiap modul yang di kerjakan
- 5. Membuat fitur modul fuel price
- 6. Melakukan setting pada AWS dan datadog untuk mendapatkan trafic beban server

Freelance Web Developer dan Maintenance

Agustus 2020 - September 2022

Komunitas YB6DXC - yb6-dxc.net

Medan - Kerja Jarak Jauh

- 1. Membuat web aplikasi untuk generate template award
- 2. Membuat web aplikasi untuk management member komunitas
- 3. Membuat Cronjob (kode penjadwalan) pada aplikasi untuk mengecek user aktif atau tidak
- 4. Maintenance web aplikasi untuk komunitas
- 5. Membuat aplikasi untuk mencocokan komunikasi antar radio menggunakan file .adif

Web Developer Februari 2021 - Desember 2022

Global Medika Digitama - medify.id

Surabaya

- 1. Membuat aplikasi SIMRS
- 2. Membuat generate laporan pada aplikasi
- 3. Mengembangkan fitur pada beberapa modul aplikasi
- 4. Melakukan Briding pada aplikasi ke beberapa thirdparty seperti BPJS dan SIRS

Freelance Backend Developer

Juni 2020 - September 2020

Kledo - kledo.com

Yogyakarta - Kerja Jarak Jauh

- 1. Membuat fitur mengenai generate invoice pada aplikasi kledo
- 2. Menerapkan template secara dinamis untuk bisa digunakan oleh user
- 3. Mengupload template invoice ke AWS S3
- 4. Membuat API untuk frontend dapat mengakses link pada S3 AWS
- 5. Menerapkan konsep microservice dan repository pattern pada aplikasi
- 6. Membuat unit testing untuk modul yang dikerjakan

Web Developer September 2019 - Maret 2020

Mangrove Corp - mangrovecorp.id

Yogyakarta

- 1. Membuat web aplikasi untuk kebutuhan management order pada perusahaan
- 2. Membuat web company profile untuk perusahaan
- 3. Melakukan maintenance terhadap aplikasi dan website perusahaan
- 4. Melakukan setup pada shopify untuk web penjualan perusahaan

Teknisi Hardware, Jaringan dan Operator

September 2013 - Februari 2018

Seven Ocean Game Center

Kendari

- 1. Membuat laporan Kas pemasukan dan pengeluaran perhari dan setiap bulan
- 2. Melakukan maintenance hardware berupa pembersihan dan pemeliharaan dari pemakaian user
- 3. Melakukan instalasi software untuk setiap unit pc
- 4. Melakukan penginstalan game dan software pada sisi server
- 5. Memelihara koneksi jaringan setiap pc user
- 6. Melakukan transaksi pada user yang ingin bermain

PORTOFOLIO

CV Maker

Web aplikasi untuk generate cv secara otomatis. User hanya perlu memasukkan data-data dia dan tinggal memilih template. Link aplikasi ada di https://cv.lokersulawesi.com/cv-kerja. Teknologi yang digunakan adalah Laravel 6, Bootstrap, JQuery, Midtrans, MySQL

Website Review Makanan

Website ini dibuat untuk mengikuti lomba/challenge pada dicoding. Website ini adalah untuk melakukan review terhadap makanan atau minuman, user menginput makanan, kemudian user lainnya bisa memberi review terhadap list makanan yang ada. Teknologi yang digunakan adalah Laravel 7, JQuery, Bootstrap, MySQL. Website dapat diakses pada url https://kultara.asiamandiri.id

Web Aplikasi Histori Servis

Web aplikasi digunakan untuk memonitor riwayat servis pada client. Teknologi yang digunakan Laravel 6, MDBootstrap, JQuery, MySQL. aplikasi dapat di akses pada url https://app.asiamandiri.id

Web Aplikasi Generate Sertifikat

Website aplikasi digunakan untuk mengirimkan dan menggenerate sertifikat kepada member komunitas. Teknologi yang digunakan adalah Codeigniter 3, MySQL, SB Admin Template, Javascript. Aplikasi dapat diakses disini https://member.yb6-dxc.net

Web Management Order

Digunakan untuk management orderan pada perusahaan. Teknologi yang digunakan Prestashop, Materialize, PHP, MySQL. Url dapat diakses disini https://makenliving.online

Portofolio Template HTML

Beberapa template html pesanan client dan aplikasi sederhana, bisa diakses pada https://template-html-nu.vercel.app

Website Profile dan Portofolio

Website profile diri sendiri untuk memperkenalkan diri. Teknologi yang digunakan adalah HTML, CSS, Bootstrap. Bisa di akses pada https://ninjas007.github.io

Website Lowongan Kerja

Website untuk mengetahui informasi tentang lowongan pekerjaan. Teknologi yang digunakan adalah PHP, Codeigniter 3, MySQL, Bootstrap. Website dapat diakses pada url https://lokersulawesi.com

Portofolio lainnya

Portofolio lainnya berupa source code bisa di lihat pada https://github.com/ninjas007